臺灣宜蘭地方法院交通事件裁定        100年度交聲字第239號
移送機關    交通部公路總局臺北區監理所宜蘭監理站
異  議  人  李振賢
上列受處分人因違反道路交通管理處罰條例案件，對於交通部公
路總局臺北區監理所宜蘭監理站於民國100年3月15日所為之處分
（宜監字第裁43-G0H216219號），聲明異議，本院裁定如下：
    主  文
異議駁回。
    理  由
一、移送機關處分意旨略以：異議人李振賢於民國99年7月28日
    晚間10時54分許，駕駛車牌號碼為7876-NZ號自用一般小客
    車，行經臺中市○○路521號前時，因汽車駕駛人行車速度
    超過規定之最高時速未滿20公里違規，為臺中市政府警察局
    交通警察大隊員警拍照後逕行舉發，交通部公路總局臺北區
    監理所宜蘭監理站爰依道路交通管理處罰條例第40條、第63
    條第1項第1款裁處新台幣（下同）2,000元之罰鍰，並記違
    規點數1點。
二、異議意旨略以：異議人已搬離宜蘭多年，為此聲明異議等語
    。
三、按道路交通管理處罰條例第87條第1項規定：「受處分人，
    不服第8條主管機關所為之處罰，得於接到裁決書之翌日起
    20日內，向管轄地方法院聲明異議。」又道路交通事件處理
    辦法第11條規定：「依本條例第87條規定向法院聲明異議之
    期間，自裁決送達之翌日起算，並得依法扣除在途期間及聲
    請回復原狀。」；道路交通事件處理辦法第17條規定：「法
    院認聲明異議不合法律上之程式或其異議權已經喪失者，應
    以裁定駁回之，但其不合法律上之程式可補正者，應先定期
    命為補正，逾期不補正者，即予駁回。」；另違反道路交通
    管理事件統一裁罰基準及處理細則第5條規定：「處理違反
    道路交通管理事件，有關文書送達之程序，依行政程序法之
    規定。」；又「送達，於應受送達人之住居所、事務所或營
    業所為之。但在行政機關辦公處所或他處會晤應受送達人時
    ，得於會晤處所為之。」、「於應送達處所不獲會晤應受送
    達人時，得將文書付與有辨別事理能力之同居人、受雇人或
    應送達處所之接收郵件人員。」、「送達，不能依前2條規
    定為之者，得將文書寄存送達地之地方自治或警察機關，並
    作送達通知書兩份，1份黏貼於應受送達人住居所、事務所
    、營業所或其就業處所門首，另1份交由鄰居轉交或置於該
    送達處所信箱或其他適當位置，以為送達。前項情形，由郵
    政機關為送達者，得將文書寄存於送達地之郵政機關。」行
    政程序法第72條第1項、第73條第1項及第74條第1項、第2項
    ，分別定有明文。
四、經查：原處分機關交通部公路總局臺北區監理所宜蘭監理站
    宜監字第裁43-G0H216219號違反道路交通管理事件裁決書，
    郵寄異議人戶籍地宜蘭縣冬山鄉○○路88巷18號地址，因未
    獲會晤本人亦無受領文書之同居人、受雇人或應受送達處所
    接受郵件人員，經郵務投遞人員於100年3月18日改寄存冬山
    郵局，並作送達通知書2份，1份黏貼於應受送達人住居所、
    事務所、營業所或其就業處所門首，1份置於該受送達處所
    信箱或其他適當位置，以為送達，有上揭裁決書及送達證書
    在卷可稽，則受處分人如對原處分機關是項裁決不服欲提起
    異議，依據前開說明，其合法異議期間應於100年3月19日（
    即其收受裁決書之翌日）起算至100年4月7日止，經加計在
    途期間2日後，受處分人至遲應於100年4月11日（100年4月9
    日為星期六例假日）提出異議；而本件異議人於100年9月19
    日始向原處分機關提出異議狀，向原處分機關聲明異議，此
    有交通部公路總局臺北區監理所宜蘭監理站送達證書、異議
    人所提聲明異議狀上之日期戳印在卷可證（參見本院卷第3
    、8頁）。異議人雖辯稱其已搬離宜蘭多年，惟經本院查詢
    異議人個人資料，異議人戶籍地仍設於宜蘭縣冬山鄉○○路
    88巷18號即本件裁決書寄送之地址，此有公路監理資訊系統
    個人基本資料查詢及戶役政電子閘門系統個人基本資料查詢
    結果在卷可稽（本院卷第9、11頁），是異議人並無搬遷戶
    籍之情，原處分之寄送即無瑕疵。綜上所述，本件聲明異議
    之程式於法不合，法院自無從就原處分機關所為之裁決處分
    有無理由等事項加以審酌，附此敘明。綜上所述，異議人之
    聲明異議顯然不合法律上程式，且無從補正，依上開規定，
    自應將異議人之異議駁回。
據上論斷，應依道路交通事件處理辦法第17條，裁定如主文。
中    華    民    國   100    年    11    月    14    日
                  交通法庭    法  官  辜漢忠
以上正本證明與原本無異。
如不服本裁定，應於送達後5日內，向本院提出抗告狀。（需附
繕本）
                              書記官  林詩綺
中    華    民    國   100    年    11    月    15    日